【裁判字號】    89,台上,6110
【裁判日期】    891012
【裁判案由】    違反毒品危害防制條例
【裁判全文】
最高法院刑事判決                              八十九年度台上字第六一一○號
    上訴人  甲○○
右上訴人因違反毒品危害防制條例案件，不服台灣高等法院高雄分院中華民國八十九
年七月十九日第二審判決（八十九年度上訴字第七四一號，起訴案號：台灣屏東地方
法院檢察署八十八年度偵字第五一六四號），提起上訴，本院判決如左：
    主  文
上訴駁回。
    理  由
按刑事訴訟法第三百七十七條規定，上訴於第三審法院，非以判決違背法令為理由，
不得為之。是提起第三審上訴，應以原判決違背法令為理由，係屬法定要件。如果上
訴理由狀並未依據卷內訴訟資料，具體指摘原判決不適用何種法則或如何適用不當，
或所指摘原判決違法情事，顯與法律規定得為第三審上訴理由之違法情形，不相適合
時，均應認其上訴為違背法律上之程式，予以駁回。本件原判決綜合調查證據之結果
，認上訴人甲○○連續犯有毒品危害防制條例第四條第五項第三項販賣第三級毒品未
遂罪之事實，因認第一審判決論上訴人以上開罪名，並依刑法第五十六條連續犯之規
定加重其刑，及同法第二十六條前段未遂犯得按既遂犯之刑減輕之規定，減輕其刑後
，量處有期徒刑年貳月；扣案第三級毒品 Flunitrazepam（俗稱ＦＭ２）貳拾貳顆
又半沒收銷燬之，為無不合，予以維持，駁回上訴人在第二審之上訴，已引用第一審
判決書所記載之事實、證據及理由，詳認定犯罪事實之依據及憑以認定之理由，並
對上訴人否認犯罪之辯詞，如何不足採信，均已依據卷內資料予以指駁及說明，從形
式上觀察，原判決並無違背法令情形。上訴意旨謂：上訴人購入ＦＭ２時，尚未經行
政院指定為第三級毒品，而ＦＭ２為鎮靜劑之一種，上訴人平日即服食，俾好睡眠。
檢舉人李文雄向上訴人購買時，亦陳明其難以入睡，上訴人始將平日服食之ＦＭ２售
與李文雄，絕非為出售而販入。此由李文雄帶同警員及衛生局人員至上訴人經營之西
藥房蒐查時，僅查獲ＦＭ２十四顆又半，即可證明上訴人並非以販售ＦＭ２營利等語
，係就原判決已詳為論斷與說明之事項，再為事實上之爭執，殊非適法之第三審上訴
理由。又原判決已說明上訴人開設經營久峰西藥房十餘年，對行政院於民國八十八年
四月二十八日公告將ＦＭ２列為第三級毒品，不能諉為不知。而李文雄先後二次向上
訴人買受ＦＭ２，因其主觀上並無買受之真意，但上訴人確有出售之事實，則原判決
論處上訴人連續販賣第三級毒品未遂罪刑，適用法則洵無違誤。再李文雄所為不利上
訴人之陳述，核與上訴人部分自白相符，又有ＦＭ２二十四顆又半（其中二顆因送驗
而費失）扣案可資佐證，原判決採信李文雄之證言，經核亦無違證據法則。此外，上
訴人徒憑己意，對原審職權之適法行使及原判決理由已詳為論斷之事項，任意爭辯，
顯與法定上訴第三審之形式要件不符，其上訴違背法律上之程式，應予駁回。
據上論結，應依刑事訴訟法第三百九十五條前段，判決如主文。
中      華      民      國    八十九    年      十      月     十二     日
                              最高法院刑事第七庭
                                  審判長法官  謝  家  鶴
                                        法官  洪  文  章
                                        法官  花  滿  堂
                                        法官  陳  世  淙
                                        法官  洪  佳  濱
      右正本證明與原本無異
                                              書  記  官
中      華      民      國    八十九    年      十      月    二十五    日


司法院資訊處製作；財團法人民間司法改革基金會備份。
